臺灣臺中地方法院刑事判決　　　　　　　96年度易字第3998號
公　訴　人　臺灣臺中地方法院檢察署檢察官
被　　　告　戊○○
　　　　　　丙○○
　　　　　　　　　　國民
上列被告等因竊盜案件，經檢察官提起公訴（九十六年度偵字第
一五八二六、一六九八九號），本院判決如下：
    主   文
戊○○共同攜帶兇器竊盜，累犯，處有期徒刑捌月。又竊盜，累
犯，處有期徒刑肆月，扣案之鑰匙壹支沒收。應執行有期徒刑拾
壹月，扣案之鑰匙壹支沒收。
丙○○共同攜帶兇器竊盜，累犯，處有期徒刑柒月。
    犯罪事實
一、戊○○前於民國九十五年間，因違反毒品危害防制條例案件
    ，經本院判處有期徒刑九月確定，甫於九十六年三月十五日
    縮刑期滿執行完畢；另因竊案案件，經本院判處有期徒刑二
    年二月，提起上訴後，由臺灣高等法院臺中分院於九十六年
    五月十七日駁回上訴確定在案（尚未執行）。丙○○前於九
    十二年間，因違反毒品危害防制條例案件，經臺灣彰化地方
    法院判處有期徒刑八月確定，甫於九十四年二月一日縮刑期
    滿執行完畢。詎其二人均不知悔改，於九十六年六月八日凌
    晨三時許，戊○○與丙○○徒步行經臺中縣大里市○○路某
    某處，適見車牌號碼ＱＸ─３１９１號（起訴書誤載為ＱＳ
    ─３１９１號）自小客貨車（為甲○○○所有，前於九十六
    年六月二日上午九時十三分前某時，在臺中縣大里市○○里
    ○○○路三○六號前失竊），停放該處，且該自小客貨車電
    門上正插著足以攻擊人身，危及人之生命、身體安全，作為
    兇器使用之Ｔ字型起子一支，乃認有機可趁，而共同基於意
    圖為自己不法所有之犯意聯絡，推由丙○○以插該自小客貨
    車上電門上之Ｔ字型起子啟動該自小客貨車，竊取得手後，
    ，由丙○○駕駛該車搭載戊○○離去。嗣於同日凌晨五時許
    ，丙○○、戊○○駕駛該自小客貨車至臺中縣大里市○○路
    與益民路口處，讓不知情之友人吳澤敏（另由檢察官為不起
    訴處分）上車後，共乘該自小客車在臺中縣大里市及霧峰鄉
    四處閒逛，至同日上午八時四十九分許，執勤警員經由贓車
    辨識系統警示器查知丙○○等人駕駛之自小客貨車係贓車，
    乃在臺中縣警察局霧峰分局吉峰派出所前準備攔檢，惟丙○○拒絕停車受檢並加速逃逸，員警乃駕駛巡邏車在後追捕，
    嗣於同日上午九時許，丙○○駕駛該車行至臺中縣大里市○○路三○四巷一二○號前，即與戊○○、吳澤敏棄車分二路
    逃逸，其中丙○○與吳澤敏二人，仍於臺中縣大里市○○路
    三○四巷六七弄處，為警逮捕，而戊○○則趁隙逃逸。
二、戊○○另基於意圖為自己不法所有之犯意，於九十六年七月
    十二日下午一時許，在臺中市○區○○路與南門路口中興大
    學側門旁，見許景發所有（起訴書誤載為乙○所有），交
    由乙○使用之車牌號碼ＭＲ５─７２９號重型機車停放該
    處，認有機可趁，乃以自備鑰匙發動該輛機車竊取得手後，
    供己代步使用。嗣於同日下午二時二十許，戊○○騎乘上開
    竊得之機車行經臺中市○區○○路與自由路口時，為巡邏員
    警發現該機車為失竊贓車，乃騎乘機車尾隨在後，待行至復
    興陸橋時始上前表明身分進行攔查，戊○○見狀乃拒絕停車
    ，並騎車迴轉逃逸，惟於同日下午二時三十分許，在臺中市
    ○區○○街二○號前，與追捕之警員所騎乘之機車發生擦撞
    ，而跌倒在地，始為警逮捕。
三、案經臺中縣警察局霧峰分局及臺中市警察局第二分局分別報
    告臺灣臺中地方法院檢察署檢察官偵查起訴。
    理    由
一、程序方面：按被告以外之人於審判外之陳述，雖不符前四條
    之規定，而經當事人於審判程序同意作為證據，法院審酌該
    言詞陳述或書面陳述作成時之情況，認為適當者，亦得為證
    據。當事人、代理人或辯護人於法院調查證據時，知有第一
    百五十九條第一項不得為證據之情形，而未於言詞辯論終結
    前聲明異議者，視為有前項之同意，刑事訴訟法第一百五十
    九條之五定有明文。經查，被害人甲○○○、乙○於警詢
    時、證人吳澤敏於警詢、偵查中之陳述，對被告二人而言；
    被告丙○○於警詢、偵查中之陳述，對被告戊○○而言；被
    告戊○○於警詢時之陳述，對被告丙○○而言，其性質雖均
    屬傳聞證據，然其等警詢及偵查筆錄之內容，業經本院審理
    時予以提示並告以要旨，且經檢察官及被告二人表示意見，
    當事人已知上述筆錄乃傳聞證據，而均未於言詞辯論終結前
    對該等筆錄內容異議，依前揭規定，擬制同意作為證據，本
    院審酌上開筆錄作成時，並無不當取供之情形，認為以之作
    為本案之證據亦屬適當，是被害人甲○○○、乙○、被告
    戊○○之警詢、證人吳澤敏及被告丙○○於警詢、偵查中之
    陳述自具有證據能力，合先敘明。
二、犯罪事實欄一、部分：
  　訊據被告戊○○及丙○○對於共同竊取被害人甲○○○所有
    之自小客貨車之犯罪事實均供承不諱，且互核一致，並經證
    人即被害人甲○○○於警詢及本院審理時證述：車牌號碼Ｑ
    Ｘ─３１９１號自小客貨車係伊所有，原停放在臺中縣大里
    市○○○路三○六號前，於九十六年六月二日上午九時十三
    分許發現失竊等語（見臺中縣警察局霧峰分局刑案偵查卷宗
    【以下簡稱「警卷(一)」】第一二頁、本院卷第二九、三○頁
    ）、證人吳澤敏於警詢、偵查中證述：被告丙○○於早上五
    時打電話給伊，約伊出去閒逛，伊就在臺中縣大里市○○路
    與益民路口等被告丙○○，後來被告丙○○駕駛一輛藍色廂
    型車來搭載伊，伊就上車，當時車上還有一個綽號「阿凱」
    之男子（即被告戊○○）等語（見警卷(一)第八、九、一一頁
    、臺灣臺中地方法院檢察署九十六年度偵字第一五八一六號
    偵卷【以下簡稱「偵卷(一)」】第一三、一四頁），均甚明確
    ，並有臺中縣警察局車輛尋獲電腦輸入單、刑案現場測繪圖
    、被害人甲○○○領回上開自小客貨車後所出具之贓物認領
    保管單各一張及扣案之Ｔ字型起子、起出之自小客貨車照片
    共計三張附卷可稽（見警卷(一)第二三、二六、二八、三○、
    三一頁），此外，復有Ｔ字型起子一支扣案可資佐證。查被
    害人甲○○○所有之車牌號碼ＱＸ─３１９１號自小客貨車
    ，雖早已失竊，但既為不詳姓名者所占有，而移置臺中縣大
    里市○○路上，自亦得為竊盜之客體。是被告二人之自白，
    顯與事實相符，堪以採信。從而，被告二人此部分共同攜帶
    兇器竊盜之犯行，已堪認定。
三、就犯罪事實欄二、部分：
    訊之被告戊○○對於此部分竊盜犯行坦認不諱，並經證人即
    被害人乙○於警詢及本院審理時均證述：伊於九十六年七
    月十二日上午十時許，將伊所有之車牌號碼ＭＲ５─７２９
    號重型機車，停放在臺中市○區○○路與南門路口中興大學
    側門處，於同日下午一時許，發現該機車已經不見了等語明
    確（見臺中市警察局第二分局刑案偵查卷宗【以下簡稱「警
    卷(二)」】第五、六頁、本院卷二八、二九頁），且有查獲現
    場圖、車籍查詢─基本資料詳細畫面、失車紀錄、臺中市警
    察局車輛協尋電腦輸入單、臺中市警察局車輛尋獲電腦輸入
    單、證人乙○領回上開機車後所出具之贓物認領保管單各
    一張及扣案之鑰匙、起出之機車照片共計二張附卷可稽（見
    警卷(二)第一一、一五至二一頁），復有被告戊○○所有，供
    竊取上開重型機車所用之鑰匙一支扣案可佐，被告戊○○之
    自白，顯與事實相符，而堪以採信。被告戊○○此部分竊盜
    犯行，事證明確，亦堪認定。
四、按刑法第三百二十一條第一項第三款所規定之攜帶兇器竊盜
    罪，係以行為人攜帶兇器竊盜為其加重條件，此所謂兇器，
    其種類並無限制，凡客觀上足對人之生命、身體、安全構成
    威脅，具有危險性之兇器均屬之，且祇須行竊時攜帶此種具
    有危險性之兇器為已足，並不以攜帶之初有行兇之意圖為必
    要，最高法院著有七十九年臺上字第五二五三號判例足資參
    照。又攜帶兇器竊盜罪，祇須行竊時，攜帶具有危險性之兇
    器為已足，行為人持以行竊之兇器，雖為行竊現場之被害人
    所有，並非被告所攜往，然行為人既於行竊之際攜之為工具
    ，在客觀上已足對他人之生命身體構成威脅，具有危險性，
    自應成立刑法第三百二十一條第一項第三款之攜帶兇器竊盜
    罪（臺灣高等法院暨所屬法院八十八年法律座談會刑事類提
    案第十二號）。本件被告戊○○、丙○○於為如犯罪事實欄
    一、所示竊盜犯行之際，利用插在該自小客貨車電門上之Ｔ
    字型起子，而該Ｔ字型起子，為金屬材質，質地堅硬，且前
    端尖銳等情，業據本院於審理時勘驗無訛，客觀上足以對於
    人之生命、身體構成威脅，而具有危險性，顯屬兇器，揆諸
    上開說明，被告於為如犯罪事實欄一、所示之竊盜犯行時，
    應合於刑法第三百二十一條第一項第三款攜帶兇器之加重要
    件。是核被告二人就犯罪事實欄一、所為，係犯刑法第三百
    二十一條第一項第三款之攜帶兇器竊盜罪；另被告戊○○就
    犯罪事實欄二、所為，係犯刑法第三百二十條第一項之普通
    竊盜罪。就犯罪事實欄一、之犯行，檢察官原起訴法條為刑
    法第三百二十條第一項之普通竊盜罪，容有未洽，惟此業經
    蒞庭檢察官變更起訴法條如上，基於檢察一體之原則，本院
    毋庸再變更起訴之法條，附此敘明。被告戊○○與丙○○，
    就犯罪事實欄一、所示之攜帶兇器竊盜之犯行，有犯意聯絡
    及行為分擔，均為共同正犯。被告戊○○所犯上開攜帶兇器
    竊盜罪及普通竊盜罪之間，犯意各別，行為互殊，應予分論
    併罰。被告戊○○前於九十五年間，因違反毒品危害防制條
    例案件，經本院判處有期徒刑九月確定，甫於九十六年三月
    十五日縮刑期滿執行完畢；另被告丙○○前於九十二年間，
    因違反毒品危害防制條例案件，經臺灣彰化地方法院判處有
    期徒刑八月確定，甫於九十四年二月一日縮刑期滿執行完畢
    等情，有臺灣臺中地方法院檢察署刑案資料查註紀錄表及臺
    灣高等法院被告前案紀錄表各二份在卷可按，被告戊○○、
    丙○○於受有期徒刑執行完畢後，五年內故意再犯上述有期
    徒刑以上之罪，均為累犯，各應依法加重其刑。爰審酌被告
    二人不知尊重他人之財產權，擅自竊取他人車輛供自己代步
    使用，其中被告戊○○甫因竊盜案件，經法院判處罪刑確定
    ，即再度犯案，惡性較重，暨念其等犯罪手段尚屬平和，且
    被害人均已領回失竊車輛，所生實際損害尚屬輕微，被告戊○○、丙○○犯後均坦承犯行等一切情狀，分別量處如主文
    所示之刑，並就被告戊○○之部分，定其應執行刑。末查，
    扣案之鑰匙一支，係被告戊○○所有，供其竊取被害人乙○
    所持有之上開重型機車所用，業據被告戊○○於本院審理
    時供明在卷，應依刑法第三十八條第一項第二款之規定宣告
    沒收之。至扣案之Ｔ字型起子一支，雖係供被告二人為如犯
    罪事欄一、所示攜帶兇器竊盜犯行所用，然並非被告二人所
    有，業經其二人分別供述明確，爰不為沒收之諭知。
據上論斷，應依刑事訴訟法第二百八十四條之一、第二百九十九
條第一項前段，刑法第二十八條、第三百二十條第一項、第三百
二十一條第一項第三款、第四十七條第一項、第五十條第五款、
第三十八條第一項第二款，判決如主文。
本案經檢察官丁○○到庭執行職務。
中　　華　　民　　國　　96　　年　　 9　  月　　28　　日
                        刑事第一庭  法  官 郭妙俐
上正本證明與原本無異。
如不服本判決，應於判決送達後十日內向本院提出上訴狀，上訴
於臺灣高等法院臺中分院（須附繕本）。
上訴書狀如未敘述理由，應於上訴期間屆滿後二十日內補提理由
書於本院。
                                    書記官  陳玉芬
中　　華　　民　　國　　96　　年　　 9　  月　　28　　日
附錄本案論罪科刑法條全文
刑法第三百二十條
意圖為自己或第三人不法之所有，而竊取他人之動產者，為竊盜
罪，處五年以下有期徒刑、拘役或五百元以下罰金。意圖為自己
或第三人不法之利益，而竊佔他人之不動產者，依前項之規定處
斷。
前二項之未遂犯罰之。
第三百二十一條
犯竊盜罪而有左列情形之一者，處六月以上、五年以下有期徒刑
：
一　於夜間侵入住宅或有人居住之建築物、船艦或隱匿其內而犯
　　之者。
二　毀越門扇、牆垣或其他安全設備而犯之者。
三  攜帶兇器而犯之者。
四  結夥三人以上而犯之者。
五  乘火災、水災或其他災害之際而犯之者。
六  在車站或埠頭而犯之者。
前項之未遂犯罰之。
